# 请教陈版，政府无偿划拨股权，构成重大影响？

提问人：SS1111 时间：2023-09-21 19:32:51
老师 我司为一家城投公司甲，依据政府常务会议纪要，将乙公司40%的股权无偿划拨给我公司，构成重大影响；
国有股权划转基准日为2021.12.31日，划转价值以划转基准日相应的账面价值为准。
乙公司2021.12.31日经审计的合并资产负债表显示所有者权益合计 500 万（归属于母公司所有者权益合计 400 万，少数股东权益 100 万）；单体乙公司所有者权益合计 250 万；
问题：那这个划拨价值是以合并所有者权益金额 500 40% 确认长投，还是以单体所有者权益金额 250 40%确认长投？原因是啥啊

回答人：chenyiwei
如果同时对标的股权有评估值的，建议以评估值确认长期股权投资成本；如果没有评估值的，则依据乙公司合并报表层面归母净利润乘以划拨股权比例（400*40%=160）作为长期股权投资入账价值。

提问人：SS1111 时间：2023-09-26 11:40:32
陈老师，标的股权不就应该是乙公司单体嘛，如果是对标的股权有评估的，就可以以乙公司单体净资产公允价值确认长投成本了嘛？

回答人：chenyiwei
个别报表层面对子公司的成本法核算，不能合理反映在被投资企业净资产中所占的份额。所以应以标的企业合并报表中的归母净资产口径计算。这一点在《讲解 2010 》中也有明确说明。